【裁判字號】    98,重訴,9
【裁判日期】    980930
【裁判案由】    殺人
【裁判全文】
臺灣花蓮地方法院刑事判決               98年度重訴字第9號
公  訴  人  臺灣花蓮地方法院檢察署檢察官
被      告  丙○○
指定辯護人  鍾年展律師
上列被告因殺人案件，經檢察官提起公訴（98年度偵字第3226號
），本院判決如下：
    主  文
丙○○殺人，處有期徒刑拾捌年。
    事  實
一、丙○○（已婚）與洪英花係同居之男女朋友，兩人共同在花
    蓮縣壽豐鄉志學村橋下9-1號向乙○○賃屋居住。於民國 98
    年7 月16日23時10分許，在上址租屋處內，兩人因細故發生
    爭執，丙○○酒後大怒，明知人之胸、腹，均係生命賴以維
    繫之重要身體部位，以刀械刺擊，將發生致命結果，竟基於
    殺人之故意，持洪英花所有之小番刀1 把，朝洪英花之左腿
    、腹、胸等要害處先後猛刺3 刀，致洪英花胸部、腹部、左
    大腿血管大量出血，當場因失血性休克併低血容積休克死亡
    。洪英花之母親甲○○當場目擊上情，即向房東乙○○請求
    協助並由乙○○通報 119，丙○○於有偵查犯罪職責之公務
    員發覺前，即主動向據報到場之花蓮縣警察局吉安分局志學
    派出所警員曾保羅承認係行為人而自首接受裁判。
二、案經丙○○自首、被害人洪英花之母親甲○○告訴及花縣警
    察局吉安分局報告台灣花蓮地方法院檢察署檢察官偵查起訴
    。
    理  由
壹、證據能力部分
一、按被告以外之人於審判外之言詞或書面陳述，除法律有規定
    者外，不得作為證據；被告以外之人於偵查中向檢察官所為
    之陳述，除顯不可信之情況者外，得為證據；又被告以外之
    人於審判外之陳述，雖不符合刑事訴訟法第159條之1至第15
    9條之4之規定，而經當事人於審判程序同意作為證據，法院
    審酌該言詞陳述或書面陳述作成時之情況，認為適當者，亦
    得為證據，而當事人、代理人或辯護人於法院調查證據時，
    知有上開不得為證據之情形，而未於言詞辯論終結前聲明異
    議者，視有前項之同意，刑事訴訟法第159條第 1項、第159
    條之1第2項及第159條之5分別定有明文。本件證人乙○○、
    甲○○於警詢暨偵查中、證人曾保羅於偵查中所為之陳述，
    雖為被告以外之人於審判外之言詞陳述，然經本院於審判程
    序提示予被告及辯護人並告以要旨，經被告及辯護人表示無
    意見，且未聲明異議，又本院審酌上開證人警詢筆錄之記載
    及於偵查中之陳述所處外在環境，並無有受非法取供之顯不
    可信之情況，且依其等筆錄作成當時之情況，均認為適當，
    依上開規定，其等於警詢及偵查之陳述均有證據能力。
二、臺灣花蓮地方法院檢察署相驗筆錄、命案現場圖、履勘筆錄
    、相驗屍體證明書、檢驗報告書等，係職司刑事相驗及偵查
    犯罪職務之公務員，於其權限所為相驗、調查中而製作之紀
    錄文書及證明文書。而花蓮縣政府警察局吉安分局刑案現場
    勘驗照片、刑案現場測繪圖則係該管司法警察公務員於其偵
    查犯罪職務權限，所為調查中而製作之紀錄文書，均無不可
    信之情況，依刑事訴訟法第159條之4第1 款之規定，自均得
    為證據。
貳、實體部分
一、上揭犯罪事實，迭據被告丙○○於警詢、偵查及本院審理時
    坦承不諱，核與告訴人甲○○於警詢及偵查中之指訴，以及
    證人乙○○於警詢暨偵查中、本院審理時證述情節相符，並
    有命案現場測繪圖、相驗屍體照片在卷可稽。又死者洪英花
    因遭銳器傷及胸、腹部之內臟，血管大量出血，致發生失血
    性休克併低血容積休克而死亡，亦經臺灣花蓮地方法院檢察
    署檢察官督同法醫師相驗明確，製有相驗屍體證明書、相驗
    筆錄、檢驗報告書各1 份在卷可參。按人之胸部、腹部係人
    體脆弱部位，屬人身要害，如以刀械用力剌擊，極易導致內
    臟破裂或大量出血，當有致死之虞，此為一般人所週知，衡
    諸被告為一成年人，理當知悉，其竟使用扣案銳利小番刀猛
    剌被害人大腿、胸、腹部，且每刀刀身均深沒被害人體內，
    僅餘刀柄露出於外，足見被告當時欲致被害人於死之意甚堅
    ，被告有殺人犯意，洵堪認定。本案事證明確，應予依法論
    科。
二、核被告所為，係犯刑法第271條第1項之殺人罪。又被告於行
    為後，於有偵查犯罪職責之公務員發覺前，即主動向據報到
    場之花蓮縣警察局吉安分局志學派出所警員曾保羅承認係行
    為人而自首接受裁判，此據證人即警員曾保羅於偵查中及證
    人乙○○於本院審理時分別證述綦詳，核符自首要件，茲依
    刑法第62條前段之規定減輕其刑。爰審酌被告無僅有酒後駕
    車之公共危險前科，有臺灣高等法院被告前案紀錄表在卷為
    憑，素行尚可；其僅因口角爭執，即持利刃怒殺同居之女友
    洪英花，於被害人負傷拔起小番刀並向房東乙○○求救後，
    仍上前再持小番刀猛刺被害人胸部，僅餘刀柄在外，致被害
    人當場喪命，足徵被告嚴重漠視他人生命法益，惡性重大，
    且迄今尚未與被害人家屬達成和解，惟犯後已坦承犯行，深
    表悔悟等一切情狀，量處如主文所示之刑，以資懲處。至扣
    案之小番刀1 支，雖係供被告犯本案殺人罪所用之物，惟非
    屬被告所有之物，業據被告供述在卷，爰不併予宣告沒收。
    另扣案之沾血上衣、長褲各1 件，均非供本案被告殺人所用
    之物，亦非違禁物，應不併予宣告沒收，附此敘明。
據上論斷，應依刑事訴訟法第299條第1項前段，刑法第271條第1
項、62條前段，判決如主文。
本案經檢察官簡淑如到庭執行職務
中    華    民    國    98    年    9     月    30    日
                  刑事第二庭  審判長  法  官  陳世博
                                      法  官  陳月雯
                                      法  官  林恒祺
以上正本證明與原本無異。
如不服本判決應於收受送達後10日內向本院提出上訴書狀，並應
敘述具體理由。其未敘述上訴理由者，應於上訴期間屆滿後20日
內向本院補提理由書 (均須按他造當事人之人數附繕本)「 切勿
逕送上級法院」。告訴人或被害人如對於本判決不服者，應具備
理由請求檢察官上訴，其上訴期間之計算係以檢察官收受判決正
本之日期為準。
中    華    民    國    98    年    9     月    30    日
                                      書記官
附錄本判決論罪之法律條文：
中華民國刑法第271條
殺人者，處死刑、無期徒刑或10年以上有期徒刑。
前項之未遂犯罰之。
預備犯第1項之罪者，處2年以下有期徒刑。


司法院資訊處製作；財團法人民間司法改革基金會備份。
